Inventaris van het archief van de Nederlandse Permanente Vertegenwoordiging bij de Verenigde Naties (VN) te Genève, 1955-1964
Nationaal Archief, Den Haag
Nederlandse Permanente Vertegenwoordiger bij de Verenigde Naties te Geneve
PV VN Geneve
1955-1964
Z198
3.40 meter; 234 inventarisnummers.
Normale geschreven, getypte en gedrukte documenten, geen bijzondere handschriften.
Nationaal Archief, Den Haag
Permanente Vertegenwoordiging VN te Geneve
Het archief bevat, naast vooral losse stukken over internationale kwesties (waaronder de verhouding tussen Nederland en Nieuw-Guinea / Indonesië), meest stukken betreffende economische (oa. ILO, Ecosoc) en sociale organisaties (oa. vluchtelingen).
Archiefvorming
Geschiedenis van de archiefvormer
1. Verenigde Naties
De Verenigde Naties (VN) werd opgericht in 1945 na de Tweede Wereldoorlog. Het is een intergouvernementele organisatie waarvan vrijwel elk internationaal erkend en onafhankelijk land lid is. De leden werken samen op het gebied van het internationale recht, mondiale veiligheid, behoud van mensenrechten, ontwikkeling van de wereldeconomie en het onderzoek naar maatschappelijke en culturele ontwikkelingen. Vanuit het hoofdkantoor in New York en de deelhoofdkantoren in Genève, Wenen en Nairobi beslissen de lidstaten en de gespecialiseerde organisaties van de Verenigde Naties tijdens reguliere ontmoetingen over essentiële wereldzaken en wereldomvattende gebeurtenissen.
Voor dit algemeen overzicht is gebruik gemaakt van de websites van het Ministerie van Buitenlandse Zaken; van de Permanente Vertegenwoordiging bij de VN; en van de VN.
De VN bestaat uit 6 bestuursorganen en vele gespecialiseerde organisaties. De zes bestuursorganen zijn:
Algemene Vergadering
De Algemene Vergadering is het "dagelijkse parlement" binnen de organisatie. In de Algemene Vergadering hebben alle VN-lidstaten zitting. De Algemene Vergadering kan alleen politiek niet-bindende uitspraken doen, dit in tegenstelling tot de Veiligheidsraad die bindende besluiten kan nemen. Alle leden van de VN hebben stemrecht in de Algemene Vergadering, waarin ze afgevaardigd zijn via meerdere (permanente) vertegenwoordigers. De Algemene Vergadering houdt een jaarlijkse sessie, die geopend wordt in september van elk jaar, en speciale bijeenkomsten. De laatsten worden door leden van de Algemene Vergadering of door de VN Veiligheidsraad aangevraagd.
Veiligheidsraad
De Veiligheidsraad is het hoogste bestuursorgaan van de Verenigde Naties. De Veiligheidsraad heeft vijf permanente leden, die een vetorecht hebben: de Volksrepubliek China (tot 1972 was Taiwan als opvolger van Nationalistisch China lid met vetorecht), de Verenigde Staten, Sovjet-Unie, Frankrijk en het Verenigd Koninkrijk. In de Veiligheidsraad hebben nog tien andere landen zitting, die voor een periode van twee jaar worden gekozen. Deze niet-permanente leden hebben geen vetorecht en kunnen overstemd worden.
Economische en Sociale Raad (Ecosoc)
Ecosoc heeft als doelstelling het bevorderen van samenwerking op economisch, sociaal en humanitair gebied. Ecosoc is niet permanent in functie maar komt enkele keren per jaar bijeen. Besluitvorming binnen Ecosoc geschiedt bij gewone meerderheid van stemmen.
Internationaal Gerechtshof
Het Internationale Gerechtshof is het belangrijkste gerechtelijke orgaan van de VN. Het bestaat uit 15 rechters die door de Algemene Vergadering op advies van de Veiligheidsraad zijn aangesteld. Het Internationaal Gerechtshof is gevestigd in Den Haag in het Vredespaleis. Het behandelt enkel geschillen tussen landen. Een land is niet verplicht deel te nemen aan een proces, maar als een land erin toestemt, moet het zich wel neerleggen bij de uitspraak van het Hof. Op verzoek geeft het ook adviezen aan de Algemene Vergadering en de Veiligheidsraad en andere organisaties die aan de VN gelieerd zijn.
Secretariaat
Het Secretariaat behandelt de dagelijkse administratieve taken van de VN. Het werkt ten dienste van de Algemene Vergadering, de Veiligheidsraad en anderen. Het Secretariaat wordt geleid door de secretaris-generaal. Als hoogste VN-ambtenaar geeft de secretaris-generaal leiding aan de werkzaamheden van de organisatie. Hij is ook verantwoordelijk voor de tenuitvoerlegging van de besluiten van de verschillende VN-organen.
Trustschapsraad
De Trustschapsraad (Trusteeship Council) is een van de bestuursorganen van de Verenigde Naties. De Raad heeft als functie om toezicht uit te oefenen op het bestuur van de gebieden die onder het internationale trustschapsstelsel worden geplaatst (de mandaatgebieden). De Raad heeft vijf lidstaten - de Volksrepubliek China, de Verenigde Staten, Rusland, Frankrijk en het Verenigd Koninkrijk - en deze vijf zijn tevens de vijf permanente leden van de Veiligheidsraad.
Verder heeft de VN een aantal gespecialiseerde organisaties:
Internationaal Atoomenergie Bureau
Het Internationaal Atoomenergie Bureau (IAEA) is een intergouvernementeel forum voor wetenschappelijke en technische samenwerking op het gebied van nucleaire technologie en het vreedzaam gebruik daarvan.
International Civil Aviation Organization
De International Civil Aviation Organization (Internationale Luchtvaartorganisatie) is opgericht in 1947 en heeft als doel de principes en standaarden voor de internationale luchtvaart op te stellen ter verbetering van het luchtverkeer.
Internationale Arbeidsorganisatie
De International Labour Organization (ILO; Internationale Arbeidsorganisatie) is een gespecialiseerd agentschap en houdt zich bezig met arbeidsvraagstukken. Het is een mondiaal overlegorgaan waarin overheden, vakbonden en werkgevers uit de verschillende lidstaten vertegenwoordigd zijn.
International Maritime Organization
Het International Maritime Organization (IMO; Internationale Maritieme Organisatie) is een organisatie die zorgt voor het coördineren van overheidstaken in de scheepvaartindustrie, het verbeteren van de maritieme veiligheid en de bestrijding van watervervuiling.
International Telecommunication Union
De International Telecommunication Union (ITU) is een internationale organisatie opgericht om op het gebied van radio en telecommunicatie internationale standaarden vast te stellen. De voornaamste taken zijn het standaardiseren en het toewijzen van het frequentiespectrum, en het vaststellen van de wijze waarop nationale telefoonnetwerken onderling moeten worden gekoppeld om internationaal telefoonverkeer mogelijk te maken.
Voedsel- en Landbouworganisatie
De Food and Agricultural Organization (FAO; Voedsel- en Landbouworganisatie) is een organisatie die tot doel heeft om de honger in de wereld te bestrijden.
United Nations Educational, Scientific and Cultural Organization
United Nations Educational, Scientific and Cultural Organization (UNESCO) is een organisatie met als doel het waarborgen van vrede en veiligheid door de samenwerking tussen de verschillende lidstaten op het vlak van onderwijs, wetenschap, cultuur en communicatie.
United Nations Industrial Development Organization
United Nations Industrial Development Organization (UNIDO) is een gespecialiseerde organisatie, met hoofdkantoor in Wenen, Oostenrijk. Het primaire doel van de organisatie is het bevorderen, promoten en versnellen van de industriële ontwikkeling in ontwikkelingslanden.
Wereldpostunie
De Wereldpostunie (Engels: Universal Postal Union; Frans: Union Postale Universelle), ook wel Wereldpostvereniging of UPU genaamd, is een internationale organisatie die de verschillende postovergangen tussen lidstaten controleert. De Wereldpostunie is dan ook verantwoordelijk voor het wereldwijd vertakte postnetwerk. Iedere lidstaat gaat dan ook akkoord met de regels voor het internationaal postverkeer.
Wereldbank
De Wereldbank is een organisatie die na de Tweede Wereldoorlog (27 december 1945) werd opgericht in het kader van het Marshallplan. Het is een internationale organisatie die leningen, giften en technische ondersteuning biedt om ontwikkelingslanden te helpen hun armoedebestrijdingsplannen uit te voeren. De financiële steun van de Wereldbank kan worden gebruikt voor veel verschillende zaken, van structurele hervormingen van de gezondheids- en onderwijssector van een land, tot milieu- en infrastructuurprojecten zoals dammen, wegen en nationale parken.
Wereldgezondheidsorganisatie
De World Health Organization (WHO; Wereldgezondheidsorganisatie) is een organisatie gevestigd in Genève met als doel wereldwijde aspecten van de gezondheidszorg in kaart te brengen, activiteiten op het gebied van de gezondheidszorg te coördineren en de gezondheid van de wereldbevolking te bevorderen. De WHO is op 7 april 1948 opgericht door de lidstaten om de wereldgezondheid te garanderen.
Wereldorganisatie Intellectuele Eigendom
De World Intellectual Property Organization (WIPO) is een internationale organisatie gewijd aan het beschermen van intellectuele monopolies. WIPO heeft 177 lidstaten en beheert 21 internationale verdragen. Het hoofdkwartier bevindt zich in Genève, Zwitserland. Sinds 1974 is de WIPO onderdeel van de Verenigde Naties.
Wereld Meteorologische Organisatie
De Wereld Meteorologische Organisatie (WMO) is opgericht in 1951 onder toezicht van de lidstaten en is actief op het gebied van weer, klimaat en water.
De Hoge Commissaris voor de Vluchtelingen
Aan de United Nations High Commissioner for Refugees (UNHCR) staat aan het hoofd van de vluchtelingenorganisatie van de Verenigde Naties met dezelfde naam. Het hoofdkwartier van deze organisatie bevindt zich in Genève, Zwitserland. De UNHCR werd opgericht op 1 januari 1951 met als doel het beschermen en ondersteunen van vluchtelingen met opvang, terugkeer, of vestiging in een ander land.
2. Werkzaamheden van Permanente Vertegenwoordigingen
Hieronder volgt een algemene beschrijving over de werkzaamheden van de permanente vertegenwoordiging van Nederland bij internationale organisaties. Deze is letterlijk overgenomen uit hoofdstuk van 7 van het institutioneel onderzoek naar de beleidsterreinen buitenland en ontwikkelingssamenwerking van het Ministerie van Buitenlandse Zaken, 1945 - 1990 [1994], PIVOT-rapport nummer 103, 's-Gravenhage, 2003.
De taak van de Permanente Vertegenwoordigingen (PV) van het Koninkrijk der Nederlanden bij internationale organisaties is het voorbereiden van het gezamenlijke beleid en de voorbereiding en formulering van het nationale beleid met betrekking tot die internationale organisaties. De PV's zijn intermediair tussen de nationale administratie en de administratie van de internationale organisatie.
Uitvoering van de taak geschiedt door het uitdragen van het Nederlandse standpunt ten aanzien van aangelegenheden waarvoor de internationale organisatie in het leven is geroepen en het bevorderen van besluitvorming van de internationale organisaties, veelal via compromissen, waarin de Nederlandse belangen zo goed mogelijk tot hun recht komen. De werkzaamheden vinden voornamelijk plaats in vergaderingen van ambtelijke overleg- en werkgroepen en, afhankelijk van het soort organisatie, in al of niet regulier overleg van de politiek verantwoordelijken. De ambtelijke overleg- en werkgroepen kennen bij sommige internationale organisaties een vaste samenstelling, in andere gevallen is er sprake van een ad-hoc overleg. De definitieve voorbereiding van de besluitvorming vindt plaats in het overleg van de Permanente Vertegenwoordigers. De beslissing over de voorstellen vindt altijd op het departement in Den Haag plaats.
Het uitdragen van standpunten door de Permanente Vertegenwoordigingen kan slechts plaatsvinden indien instructies bestaan over die standpunten. Die instructies worden geleverd door de departementen van algemeen bestuur in Nederland. Het departement van Buitenlandse Zaken treedt formeel op als coördinerend orgaan bij het vaststellen en doorgeleiden van die instructies.
Geschiedenis van het archiefbeheer
De verwerving van het archief
Overbrenging van een overheidsarchief
De verwerving van het archief
Het archief is krachtens bepalingen van de Archiefwet overgebracht.
Inhoud en structuur van het archief
20.01; 2.05
Selectie en vernietiging
Voor de bewerking van het archief is gebruik gemaakt van de volgende selectielijsten:
Selectielijst voor de neerslag van de handelingen van de minister van Buitenlandse Zaken en de onder hem ressorterende actoren op het beleidsterrein Buitenland over de periode 1945 - 1990, 9 september 2002/nr.C.2002/2848, (Stcrt. 14 november 2002, nr. 220/pag. 11) (RIO 103a)
Selectielijst voor de neerslag van de handelingen van de minister van Buitenlandse Zaken als vakminister en als vakminister in Londen, binnen het beleidsterrein Beheer van de Rijksbegroting over de periode 1940 - 1993, vastgesteld bij beschikking van de minister van Onderwijs, Cultuur en Wetenschappen en de minister van Buitenlandse Zaken, nr. 98.22.RWS/JW d.d. 8 januari 1998 (Stcrt. 30 juli 1998, nr. 142), laatstelijk gewijzigd bij beschikking van de staatssecretaris van Onderwijs. Cultuur en Wetenschappen en de minister van Buitenlandse Zaken, 25 januari 2005/nr. C/S/05/138 (Stcrt. 31 maart 2005, nr. 62/pag. 34) (RIO 015)
Selectielijst voor de neerslag van de handelingen van de minister van Buitenlandse Zaken en de onder hem ressorterende actoren op het beleidsterrein Organisatie van de Rijksoverheid over de periode 1945 - 1999, 5 juli 2005/nr. C/S&A/051197 (Stcrt. 16 december 2005, nr. 245/pag. 25), rekening houdend met publicatie in de Stcrt. 14 juni 2007, nr.112/pag.10 (RIO 143)
Verder zijn, op verzoek van het Nationaal Archief, de bestaande toegangen op het archief ook in deze inventaris opgenomen.
Bij aanvang bestond het archief uit 3,8 meter. Na bewerking hiervan is in totaal 3,8 meter archief voor bewaring overgebleven. Hoewel er wel is vernietigd in het archief, is het archief door de materiele bewerking groter geworden. De archiefstukken welke voor bewaring in aanmerking kwamen zijn overgedragen aan het Nationaal Archief. De archiefstukken die voor vernietiging in aanmerking kwamen, zijn na verkregen toestemming van het Ministerie van Buitenlandse Zaken, afgevoerd door Van Gansewinkel Nederland BV en daar op de gebruikelijke wijze vernietigd.
Ordening van het archief
De toegang is geordend op de 9 hoofdrubrieken van de archiefcode van het Ministerie van Buitenlandse Zaken, zoals deze in 1978 is vastgesteld. De hoofdrubrieken zijn:
code 0
Algemeen
code 1
Organisatie
code 2
Protocol
code 3
Juridische aangelegenheden
code 4
Aangelegenheden van openbare orde, openbare zedelijkheid, openbare gezondheidszorg, openbare veiligheid, volkshuisvesting, leefmilieu
code 5
Waterstaat, verkeer en vervoer, verbindingen en elektronica
code 6
Economie, migratie, arbeid
code 7
Sociale aangelegenheden
code 8
Culturele en wetenschappelijke aangelegenheden, voorlichting
code 9
Staatkunde, landsverdediging, internationale organisaties
De benamingen van deze rubrieken, met bijbehorende nummers, zijn voor zover daar stukken van werden aangetroffen overgenomen in deze nieuwe toegang. Binnen deze indeling is, afhankelijk van de aanwezigheid van gerelateerde archiefbescheiden, een nader onderverdeling gemaakt al dan niet gebaseerd op de archiefcode.
Het codenummer is feitelijk een onderwerpsnummer. Dit betekent dat onder één onderwerp meerdere dossiers kunnen vallen die hetzelfde codenummer hebben. Voor het bepalen van de plaats van een archiefstuk binnen de inventaris is gekeken naar de code welke oorspronkelijk aan het archiefstuk is gegeven. Op basis van die code is het archiefstuk onder een rubriek geplaatst. Alleen in die gevallen waarin de gegeven code niet overeenkwam met de inhoud van het dossier, is deze code losgelaten en zijn de stukken geplaatst in de rubriek waar ze inhoudelijk thuis horen. De verschillende archiefstukken zijn zoveel mogelijk chronologisch geordend.
Aanwijzingen voor de gebruiker
Openbaarheidsbeperkingen
Deels openbaar, deels beperkt openbaar (A).
Materiële beperkingen
Aanvraaginstructie
Openbare archiefstukken kunnen online worden aangevraagd en gereserveerd. U kunt dit ook via de terminals in de studiezaal van het Nationaal Archief doen. Om te kunnen reserveren dient u de volgende stappen te volgen:
U maakt een profiel aan op www.gahetna.nl, en logt vervolgens in
Via de archiefinventaris (alleen de beschrijvingen met rode nummers) selecteert u het gewenste archiefstuk door op de knop 'Reserveren' te klikken
In het volgende scherm geeft u aan op welke dag u het archiefstuk wilt inzien
Indien u zich bevindt in de studiezaal en een tafelnummer heeft ontvangen kunt u dit nummer vermelden. Als u geen tafelnummer heeft kunt u tafelnummer 777 laten staan
Vervolgens bevestigt u uw reservering door deze te versturen.
Verwant materiaal
Beschikbaarheid van kopieën
Bijlagen
Concordans
Deze concordans (omnummeringstabel) verwijst naar de archiefcode van het Ministerie van Buitenlandse Zaken en de inventarisnummers van het archief van de Nederlandse permanente vertegenwoordiging bij de Verenigde Naties (VN) te Genève over de periode 1955 - 1964.
3. Concordans verwijzend naar het archief van de Nederlandse permanente vertegenwoordiging bij de Raad van Europa te Straatsburg over de periode 1965 - 1974, derde zending
28 25
28 26
111 3
150 2
281.0 4
610 10
610.3 5
610.33 6
610.33 7
613.211.4 9
614.51 11
650 8
650 14
726.1 12
726.1 13
726.1 15
726.1 16
726.1 17
726.1 18
726.1 19
726.1 20
810.3 21
813.33 22
813.33 23
813.33 24
91 27
911.30 32
912.10 33
912.10 34
912.10 35
912.10 36
912.13 28
912.13 29
912.13 30
912.13 31
913.50 37
913.50 38
921.312 40
922 39
993 41
994.0 42
994.1 49
994.1 53
994.1.10 48
994.21 46
994.21 50
994.22 45
994.25 47
994.25 51
994.4 43
994.4 44
994.4 52
995 54
995 55
995 56
996 57
996 58
996 59
996 60
996 61
996 62
996 63
996 64
996 65
996 66
996 67
996 68
996 69
996 70
996 71
996 76
996.0 72
996.0 82
996.1 77
996.3 73
996.3 78
996.3 79
996.3 80
996.3 84
996.4 74
996.4 75
996.4 81
996.4 83
996.4 85
997 86
997 87
997 88
997 89
997 90
997 91
997 92
997 93
997 94
997 95
997 96
997 97
997 98
998 99
998 100
998 101
998 102
998 103
998 104
999 121
999 226
999 227
999 228
999 234
999.212 105
999.212 106
999.212 107
999.212 114
999.212 116
999.232.110 147
999.232.110 222
999.232.110 223
999.232.110 225
999.232.111 220
999.232.112.1 177
999.232.112.1 178
999.232.112.1 197
999.232.112.1 198
999.232.112.1 199
999.232.112.2 171
999.232.112.2 187
999.232.112.2 188
999.232.112.2 189
999.232.112.2 190
999.232.112.2 191
999.232.112.2 192
999.232.112.2 193
999.232.112.2 194
999.232.112.2 195
999.232.112.2 196
999.232.112.3 200
999.232.112.3 203
999.232.112.4 201
999.232.112.4 202
999.232.112.5 172
999.232.112.5 173
999.232.112.5 174
999.232.112.5 175
999.232.112.5 176
999.232.112.6 179
999.232.112.6 180
999.232.112.6 181
999.232.112.6 182
999.232.112.6 183
999.232.112.6 184
999.232.112.6 185
999.232.112.6 186
999.232.112.7 158
999.232.112.7 159
999.232.112.7 160
999.232.112.7 161
999.232.112.7 162
999.232.112.7 163
999.232.112.7 164
999.232.112.7 165
999.232.112.7 166
999.232.112.7 167
999.232.112.7 168
999.232.112.7 169
999.232.112.7 170
999.232.112.8 218
999.232.112.8 219
999.232.113 148
999.232.113 149
999.232.113 150
999.232.113 151
999.232.113 152
999.232.113 153
999.232.113 154
999.232.113 155
999.232.113 156
999.232.113 157
999.232.113 224
999.232.114 204
999.232.114 205
999.232.114 206
999.232.114 207
999.232.114 208
999.232.114 209
999.232.114 210
999.232.114 211
999.232.114 212
999.232.114 213
999.232.114 214
999.232.114 215
999.232.114 216
999.232.114 217
999.232.114 221
999.232.24 128
999.232.26 129
999.232.27 127
999.232.28 130
999.232.28 131
999.232.28 132
999.232.28 133
999.232.28 134
999.233 135
999.234 117
999.234 118
999.234 119
999.234 120
999.234 122
999.234 123
999.234 124
999.234 125
999.234 126
999.234 136
999.234 137
999.234 138
999.234 139
999.234 140
999.234 141
999.234 142
999.234 143
999.234 144
999.234 145
999.234 146
999.234 229
999.234 230
999.234 231
999.234 232
999.234 233
999.261 108
999.261 109
999.261 111
999.261 112
999.264 110
999.264 113
999.70 115
Beschrijving van de series en archiefbestanddelen
- Algemeen, 0
  - Dossierinventaris van de Nederlandse permanente vertegenwoordiging bij de VN te Genève over de periode 1955 - 1964., 1974 - 1975; 1; 1 stuk
- Organisatie, 1
  - Stukken betreffende het beheer van het archief., 1956 - 1960; 2; 1 omslag
  - Stukken betreffende de huisvesting van de Nederlandse permanente vertegenwoordiging in villa La Pelouse in Genève., 1956 - 1964; 3; 1 omslag
- Protocol, 2
  - Stukken betreffende de organisatie en uitbreiding van de permanente vertegenwoordigingen van andere landen bij het Europees Bureau der Verenigde Naties (VN) in Genève., 1955 - 1962; 4; 1 omslag
- Economie, migratie, 6
  - Stukken betreffende het verlenen van technische hulp aan diverse landen., 1956 - 1963; 5-7; 3 omslagen
    - Studiereizen naar Nederland. 1956 - 1958, 5
    - Latijns-Amerika. 1961 - 1962, 6
    - Nederlandse Antillen en Suriname. 1961 - 1963, 7
  - Stukken betreffende het bijwonen, als adviseur, van de vergaderingen van de Intergouvernementele Commissie voor Europese Migratie (ICEM) door dr. J. Kaufmann, permanent vertegenwoordiger van Nederland bij het Europees Bureau der Verenigde Naties in Genève., 1956 - 1964; 8; 1 pak
  - Stukken betreffende handelsbesprekingen tussen de Benelux-landen en de Oostbloklanden., 1961; 9; 1 omslag
  - Stukken betreffende het bijwonen van de 11e - 20e Handelsradenconferentie, gehouden op het Nederlands Ministerie van Economische Zaken., 1961 - 1964; 10; 1 omslag
  - Stukken betreffende de betrekkingen met de Organization of the Petroleum Exporting Countries (OPEC)., 1962 - 1964; 11; 1 omslag
- Sociale aangelegenheden, 7
  - Stukken betreffende de hulpverlening aan vluchtelingen., 1955 - 1964; 12-20; 1 pak en 8 omslagen
    - Algemeen. 1956 - 1964, 12
    - Vereenvoudigen van grensformaliteiten ten behoeve van vluchtelingen. 1955 - 1960, 13
    - Hongaarse vluchtelingen. 1957, 14
    - Chinese vluchtelingen in Hongkong. 1957 - 1964, 15
    - Conventie ter voorkoming van staatloosheid. 1958 - 1961, 16
    - Uitgifte van een speciaal vluchtelingenpostzegel. 1959 - 1961, 17
    - Wereldvluchtelingenjaar van juni 1959 - juni 1960. 1959 - 1961, 18; pak
    - Zuid-Slavische vluchtelingen in Oostenrijk. 1961 - 1963, 19
    - Opvang van gehandicapte vluchtelingen in Nederland. 1964, 20
- Culturele aangelegenheden, wetenschappen, 8
  - Stukken betreffende het ter beschikking stellen van Nederlandse standaardwerken op het gebied van rechtsliteratuur aan de bibliotheek van het Palais des Nations., 1954 - 1955; 21; 1 omslag
  - Stukken betreffende de deelname van Nederland aan de 1e - 3e Atoomconferentie inzake het vreedzaam gebruik van atoomenergie te Genève in 1956, 1958 en 1964., 1955 - 1964; 22; 1 pak
  - Stukken betreffende de vertegenwoordiging van Nederland en andere landen bij het Europees Centrum voor Kernonderzoek (CERN)., 1955 - 1964; 23; 1 omslag
  - Stukken betreffende het opsporen en voorkomen van kernexplosies., 1958 - 1961; 24; 1 omslag
  - Stukken betreffende de deelname van Nederland aan de conferentie van de VN inzake de toepassing van wetenschap en techniek ten behoeve van de minder ontwikkelde landen in Genève van 4 - 20 februari 1963., 1961 - 1963; 25-26; 1 pak en 1 omslag
    - Algemeen. 1961 - 1963, 25; pak
    - Publicaties van het Bouwcentrum. 1962 - 1963, 26
- Internationale organisaties, 9
  - Binnenlandse staatkunde, 911
    - Stukken betreffende de politieke situatie van Congo-Kinshasa na de terugtrekking van België., 1960 - 1964; 27; 1 omslag
  - Buitenlandse betrekkingen (bilateraal), 912
    - Stukken betreffende de verhouding tussen Nederland en Nieuw-Guinea., 1954 - 1963; 28-31; 4 omslagen
      - Algemeen. 1954 - 1963, 28
      - Behandeling van de Nieuw-Guinea kwestie in de Verenigde Naties. 1955 - 1960, 29
      - Indonesische gevangenen in Nieuw-Guinea. 1958 - 1962, 30
      - Werkzaamheden van het Internationale Rode Kruis in Nieuw-Guinea. 1962, 31